臺灣高等法院高雄分院刑事判決
110年度上易字第529號
上  訴  人  臺灣屏東地方檢察署檢察官
被      告  方銓嶔


上列上訴人因被告竊盜案件，不服臺灣屏東地方法院110年度易
字第709號，中華民國110年9月30日第一審判決（起訴案號：臺
灣屏東地方檢察署110年度偵字第6857號），提起上訴，本院判
決如下：
    主  文
上訴駁回。
    理  由
一、程序部分
㈠、第二審被告經合法傳喚，無正當之理由不到庭者，得不待其
    陳述逕行判決，刑事訴訟法第371 條有明文規定。查被告方
    銓嶔（下稱被告）於本院民國111年1月27 日審判期日，經
    合法傳喚無正當理由而未到庭，有本院送達證書（本院卷93
    頁）、刑事報到單、臺灣高等法院在監在押全國紀錄表在卷
    可證。依據上述規定，被告既經合法傳喚無正當理由未到庭
    ，爰不待其到庭陳述，逕行判決。
㈡、審理範圍：
　　按刑事訴訟法第348條規定：「（第1項）上訴得對於判決之
    一部為之。（第2項）對於判決之一部上訴者，其有關係之
    部分，視為亦已上訴。但有關係之部分為無罪、免訴或不受
    理者，不在此限。（第3項）上訴得明示僅就判決之刑、沒
    收或保安處分一部為之。」，本案原審判決後，檢察官不服
    提起上訴，於上訴理由書中載明：原判決就被告方銓嶔量刑
    部分，認未依累犯規定加重不當之旨，並經檢察官於本院準
    備程序中言明：本件僅針對被告量刑部分上訴等語（詳本院
    卷第52頁）。且參酌前開條文之立法理由：「為尊重當事人
    設定攻防之範圍，並減輕上訴審審理之負擔，容許上訴權人
    僅針對刑、沒收或保安處分一部提起上訴，其未表明上訴之
    認定犯罪事實部分，則不在第二審之審判範圍」。因此，本
    件上訴範圍只限於原審判決之刑部分，至於原審判決其他部
    分，則非本院審理範圍。又因被告僅針對原審判決量刑部分
    ，提起上訴，故本院僅能以原審判決所認定被告之犯罪事實
    為基礎，審查原審量刑及其所裁量審酌之事項，是否妥適，
    先予說明。
二、原審判決認定之犯罪事實及罪名：　　
㈠、原審經審理後，認定被告方銓嶔之犯罪事實為：方銓嶔與柳
    旻傑（經原審判處有期徒刑6月確定）共同意圖為自己不法
    之所有，基於攜帶兇器竊盜之犯意聯絡，於民國110 年7 月
    11日19時許，由方銓嶔駕駛車牌號碼000-0000號租賃小客車
    搭載柳旻傑，並由柳旻傑攜帶其所有之客觀上足對人之生命
    、身體、安全構成威脅，具有危險性之電纜剪1 支，前往址
    設屏東縣○○鄉○○路000 號之永達技術學院，共同竊取該校所
    有並由擔任該校會計之陳美文所管領之電腦主機6 台、筆記
    型電腦2 台及銅管1 批，得手後放置於上開小客車後車廂內
    ，正欲駕車離去時，為接獲報案到場之警方當場逮捕，並扣
    得上開財物及電纜剪，而悉上情。
㈡、原審認被告係犯刑法第321 條第1 項第3 款之攜帶兇器竊盜
    罪。被告與柳旻傑，就上開犯行，有犯意聯絡與行為分擔，
    應論以共同正犯。　　　　
三、檢察官上訴意旨略以：被告前科，除上述公共危險，尚有因
    於106年4月間犯詐欺取財案件（16罪），經臺灣臺南地方法
    院以107年度訴字第941號、108年度訴字第78號、108年度訴
    字第1068號判決各判處有期徒刑2月至1年1月不等，均緩刑4
    年，緩刑期間自109年3月10日至113年3月9日止(下稱第1案
    ）。又因於108年10月14日，以謊稱可為其辦理貸款，亦能
    以辦理門號送手機換現金之方式詐取金錢之詐欺取財案，經
    臺灣臺南地方法院於110年2月2日以110年度簡字第23號判決
    犯詐欺取財罪，處有期徒刑4月(下稱第2案)，則被告方銓嶔
    於本件竊盜案前，曾多次犯詐欺罪，且於第1案判決後，再
    犯上述公共危險罪，於公共危險罪執行後1年再犯本件竊盜
    案，被告刑罰反應力差，原審以罪質不同認不應依累犯規定
    加重其刑不當等語。　　
四、本院之判斷：
㈠、就累犯之刑之加重事由：
　1.刑法第47條第1項規定：「受徒刑之執行完畢，或一部之執
    行而赦免後，5年以內故意再犯有期徒刑以上之罪者，為累
    犯，加重本刑至二分之一」。被告方銓嶔前因犯不能安全駕
    駛動力交通工具之公共危險罪，經臺灣臺南地方法院以109 
    年度交簡字第818 號判處有期徒刑2 月確定，於109 年6 月
    23日易科罰金執行完畢等情，有臺灣高等法院被告前案紀錄
    表附卷可查，被告方銓嶔於徒刑執行完畢後，5 年內故意再
    犯本件有期徒刑以上之罪，符合累犯之要件。
　2.依108年2月22日公布之司法院釋字第775號解釋文：「有關
    累犯加重本刑部分，不生違反憲法一行為不二罰原則之問題
    。惟其不分情節，基於累犯者有其特別惡性及對刑罰反應力
    薄弱等立法理由，一律加重最低本刑，於不符合刑法第59條
    所定要件之情形下，致生行為人所受之刑罰超過其所應負擔
    罪責之個案，其人身自由因此遭受過苛之侵害部分，對人民
    受憲法第8條保障之人身自由所為限制，不符憲法罪刑相當
    原則，牴觸憲法第23條比例原則。於此範圍內，有關機關應
    自本解釋公布之日起2年內，依本解釋意旨修正之。於修正
    前，為避免發生上述罪刑不相當之情形，法院就該個案應依
    本解釋意旨，裁量是否加重最低本刑。」，是在該解釋文公
    布後，法院即應依此就個案裁量是否有依刑法第47條第1項
    規定加重其刑之必要。
　3.審酌被告所犯之前案為不能安全駕駛動力交通工具之公共危
    險罪，本案所犯為攜帶兇器竊盜罪，該前案罪刑之犯罪類型
    、罪質輕重、法益侵害與本案均不同，且犯罪手段、動機亦
    顯然有別，亦非屬具有重大惡性特徵之犯罪類型，並依前案
    執行情形（易科罰金）、執行完畢時間與本案犯罪時間之差
    距（約1年）、本案攜帶兇器竊盜之情節、被告之主觀惡性
    、危害程度及罪刑相當原則，原審考量後難認被告本案犯行
    有立法意旨所指之特別惡性或刑罰反應力薄弱之情事，倘因
    此加重最低本刑恐致生行為人所受的刑罰超過其所應負擔罪
    責的情形，不予加重其刑，本院認並無違法不當。
　4.至被告固有上述檢察官上訴意旨所指之第1、2案前科紀錄，
    有被告臺灣高等法院被告前案紀錄表、及第1案、第2案之刑
    事判決可資佐證，惟被告上述第1案既經諭知緩刑，而第2案
    易科執行完畢時間乃在本案行為後（第2案與前述構成累犯
    之公共危險罪，經裁定應執行有期徒刑5月，於110年10月6
    日始易科罰金執行完畢）均非構成累犯之前案，並第1、2案
    之犯罪行為時間分為106年、108年，嗣後被告始因前述公共
    危險（即被告構成累犯之前案）於109年6月23日經易科罰金
    而受有期徒刑執行完畢，則第1、2案犯罪行為時間既均在被
    告前述構成累犯之公共危險案件經執行完畢之「前」，自難
    以此遽為認定被告刑罰反應力薄弱。檢察官以被告曾犯第1
    、2案等情，認應就被告累犯加重其刑，難認有據。
㈡、原審認被告罪證明確，因而適用相關法律規定，審酌被告和
    共同被告柳旻傑不思循合法途徑獲取財物，恣意以前開手段
    竊取他人財物，顯然欠缺尊重他人財產法益之觀念，所為對
    社會治安影響甚大，殊值非難，惟念被告坦承犯行之犯後態
    度，並考量所竊得上開財物業已全數發還告訴人，有贓物領
    據1 份在卷足憑（見警卷第28頁），所造成之損害已有減輕
    ，兼衡被告之前科素行（見卷附被告之臺灣高等法院被告前
    案紀錄表，構成累犯部分不予重覆評價）、犯罪動機、目的
    、手段、被告自陳學歷為國中肄業、現職為工人、每月收入
    約2 萬餘元、未婚、無子女等狀況（見原審卷第67頁）等一
    切情狀，量處有期徒刑6月，並諭知以1000元折算1日之易科
    罰金折算標準。經核原審判決已具體審酌關於刑法第57條科
    刑等一切情狀，在罪責原則下適正行使其量刑之裁量權，客
    觀上並未逾越法定刑度，亦與罪刑相當原則無悖，難認有逾
    越法律所規定之範圍，或濫用其裁量權限之違法情形。檢察
    官上訴意旨指被告應論以累犯並加重其刑，並無理由，應予
    駁回。
五、同案被告柳旻傑部分業經原審判決確定，爰不予論列。　　
據上論結，應依刑事訴訟法第368條、第371條，判決如主文。
本案經檢察官楊士逸提起公訴，檢察官何克昌提起上訴，檢察官
劉玲興到庭執行職務。
中　　華　　民　　國　　111 　年　　2 　　月　　24　　日
                    刑事第三庭  審判長法  官  吳進寶
                                      法  官  方百正
                                      法  官  陳億芳
以上正本證明與原本無異。
本判決不得上訴。
中　　華　　民　　國　　111 　年　　2 　　月　　24　　日
                                      書記官  陳慧玲
【附錄本判決論罪科刑法條】
中華民國刑法第321條第1項第3款
犯前條第1項、第2項之罪而有下列情形之一者，處6月以上5年以
下有期徒刑，得併科50萬元以下罰金：
三、攜帶兇器而犯之。
中華民國刑法第320條
意圖為自己或第三人不法之所有，而竊取他人之動產者，為竊盜
罪，處5年以下有期徒刑、拘役或50萬元以下罰金。
意圖為自己或第三人不法之利益，而竊佔他人之不動產者，依前
項之規定處斷。
前二項之未遂犯罰之。